# 非同一控制下企业合并被投资单位资产公允价值

提问人：碧水晴天 时间：2015-07-20 11:13:47
必须是第二种。类似于你公司新购入资产，不会将原资的累计折旧带入。

回答人：chenyiwei
赞同此观点，合并报表层面的购买日公允价值计量相当于初始确认，所以初始确认时没有累计折旧，折旧属于后续计量范畴。